臺灣高等法院臺中分院刑事判決　　　　 96年度上訴字第896號
上　訴　人　臺灣苗栗地方法院檢察署檢察官
被　　　告　甲○○
上列上訴人因被告毒品危害防制條例案件，不服臺灣苗栗地方法
院95年度訴字第589號中華民國96年1月31日第一審判決（起訴案
號：臺灣苗栗地方法院檢察署95年度毒偵字第1039號），提起上
訴，本院判決如下：
    主  文
原判決撤銷。
甲○○施用第一級毒品，處有期徒刑拾月，扣案附表一編號１所
示之第一級毒品海洛因，均沒收銷燬之，附表一編號２所示之外
包裝，均沒收。又施用第二級毒品，處有期徒刑肆月，扣案附表
二編號１所示之第二級毒品甲基安非他命，均沒收銷燬之，附表
二編號２所示之外包裝，均沒收。主刑部分應執行有期徒刑壹年
。
    事  實
一、甲○○前因賭博罪經臺灣台中地方法院判處有期徒刑2月，
    於民國89年7月31日易科罰金執行完畢（未構成累犯）；又
    因施用毒品案件經原審法院裁定送觀察、勒戒後，甫於95年
    6月28日因無繼續施用傾向而釋放，並由臺灣苗栗地方法院
    檢察署檢察官以95年度毒偵緝字第34號、95年度毒偵字第
    688號為不起訴處分確定。甲○○於前揭觀察、勒戒執行完
    畢釋放後5年內，復分別基於施用第1、2級毒品海洛因、甲
    基安非他命之犯意，於95年7月26日採尿時起回溯26小時內
    之某時，在不詳處所，分別施用第1級毒品海洛因及第2級毒
    品甲基安非他命各1次。嗣於95年7月26日上午10時25分，警
    方在盧博文所承租之苗栗縣苗栗市○○街26號2樓執行搜索
    時，甲○○亦剛好在場，並當場查獲第1級毒品海洛因7包（
    淨重共約1. 1公克）、甲基安非他命1包（淨重約0.1公克）
    、盧博文所有安非他命吸食器1組及電子秤1台，經甲○○同
    意採集尿液送驗結果均呈嗎啡及甲基安非他命陽性反應，始
    查悉上情。
二、案經苗栗縣警察局移請臺灣苗栗地方法院檢察署檢察官偵查
    起訴。
    理  由
一、訊據被告甲○○對於前揭施用毒品海洛因及甲基安非他命之
    犯行坦承不諱，並有第1級毒品海洛因共7包及第2級毒品甲
    基安非他命1包扣案及中山醫學大學附設醫院檢驗科藥物檢
    測中心於95年8月10日出具之尿液檢驗報告書1份、苗栗縣警
    察局搜索扣押筆錄影本、苗栗縣警察局刑事警察大隊扣押物
    品目錄表影本、查獲毒品案件初步鑑驗報告單、濫用藥物尿
    液檢驗檢體監管紀錄表、查獲違反毒品危害防制條例嫌疑人
    尿液檢體編號對照表影本各1份、現場及扣押物品、毒品初
    步篩檢試劑等照片共11張、毒品初步篩檢試劑照片4張、苗
    栗縣警察局刑事警察大隊查獲毒品案件初步鑑驗報告單附卷
    可佐。再被告因施用毒品案件經原審法院裁定送觀察、勒戒
    後，甫於95年6月28日因無繼續施用傾向而釋放，並由臺灣
    苗栗地方法院檢察署檢察官以95年度毒偵緝字第34號、95
    年度毒偵字第688號為不起訴處分確定等情，亦有刑案資料
    查註紀錄表、台灣高等法院被告前案紀錄表在卷足稽，本件
    事證明確，被告犯行堪以認定。
二、核被告所為，係犯毒品危害防制條例第10條第1項之施用第1
    級毒品罪及同條例第10條第2項之施用第2級毒品罪。其非法
    持有第1級毒品海洛因、第2級毒品甲基安非他命之低度行為
    ，應為施用之高度行為所吸收，不另論罪。所犯兩罪間，犯
    意各別，犯罪構成要件復異，應分論併罰。
三、原審就後述移送併辦部分，以構成接續犯為起訴效力所及為
    由，一併論罪科刑固非無見，惟按刑法第56條連續犯之規定
    業於94年1月7日修正公布刪除，並於95年7月1日施行，而依
    新法對於上開反覆實施犯罪模式之對應處置，除合於「接續
    犯」或「包括一罪」之情形外，則僅能依數罪併罰之規定個
    別處斷。又連續數行為而犯同一之罪名，部分之數行為，發
    生在新法施行前者，新法施行後，該部分適用最有利於行為
    人之法律，若其中部分之一行為或數行為，發生在新法施行
    後者，該部分不能論以連續犯（最高法院95年第8次刑事庭
    會議決議意旨參照）。而依最高法院86年台上字第3295號判
    例意旨，數行為於同時同地或密切接近之時地實施，侵害同
    一之法益，各行為之獨立性極為薄弱，依一般社會健全觀念
    ，在時間差距上，難以強行分開，在刑法評價上，以視為數
    個舉動之接續施行，合為包括之一行為予以評價，較為合理
    ，方屬接續犯之範疇，足見「接續犯」之成立，係以時、空
    密接性為前提要件，即透過對於同一法益之同種類侵害行為
    繼續不間斷之實行，業已稀釋個別行為之獨立性，致使刑法
    評價時將之視為單一、整體之犯罪行為，以符合社會一般人
    對於行為概念之認知，並與行為人之犯罪目的相互結合；亦
    即接續犯強調犯罪時、地之密接性需達到無從分割程度為必
    要；然就一般事理言之，施用毒品犯罪，或為零星偶一之施
    用，或長期不間斷的反覆施用，均有其可能性，是自難認立
    法者於制定刑罰法律之初，已認知施用毒品行為必屬具反覆
    性之犯罪，況本件被告經起訴及移送併辦之施用毒品犯行，
    前後4次，相隔均有1月有餘，並不符合行為密接性之要求，
    自不該當於接續犯甚明。檢察官執此指摘原判決不當，提起
    上訴，為有理由，應撤銷改判。爰審酌被告犯罪之動機、目
    的係因施用毒品之惡習難以戒除，其所犯戕害個人身心健康
    ，及犯後能坦白承認等一切情狀，分別量處如主文所示之刑
    ，並定其應執行之刑。扣案如附表一編號１所示之第一級毒
    品海洛因，附表二編號１所示之第二級毒品甲基安非他命，
    均應依毒品危害防制條例第18條第1項前段之規定沒收銷燬
    之；扣案附表一編號２所示之外包裝，附表二編號２所示之
    外包裝，係被告所有供其施用毒品所用之物，業據被告供陳
    明確，惟尚非專供施用毒品使用之物，故應依刑法第38條第
    1項第2款之規定，併予宣告沒收。至警方查扣之吸食器及電
    子秤，係於盧博文租處查獲且為其所有，已據其供述在卷，
    自無從於本案宣告沒收，附此敘明。
三、同署95年度偵字第5289號、95年度毒偵字第1262號、95年度
    毒偵字第1453號移送併辦略以：被告嗣分別於：I95年9 月
    8日上午6時許，在苗栗縣苗栗市○○里○○街26號2樓204室
    租屋處，施用毒品海洛因；II95年10月16日凌晨2時許，在
    苗栗縣苗栗市○○里○○路391-8號3樓租屋處，以將海洛因
    摻入香菸內吸食之方式，施用第1級毒品海洛因。；III95 年
    10月26日採尿時起回溯26小時內之某時，在不詳處所，施用
    第1級毒品海洛因；Ⅳ95年9月8日採尿時起回溯96小時內之
    某時，在不詳處所，施用第2級毒品甲基安非他命；Ⅴ95 年
    10月16日凌晨2時許，在同上址，以將甲基安非他命放入玻
    璃球吸食器內，再用火燒烤產生煙霧方式，施用第2級毒品
    甲基安非他命。Ⅵ95年10月22日凌晨5時許，在其苗栗縣苗
    栗市鳳形山莊租屋處，以將甲基安非他命放入玻璃球吸食器
    內，再用燈泡加熱產生煙霧方式，施用第2級毒品甲基安非
    他命，認被告另涉有施用第1、2級毒品犯行云云。惟上開併
    辦部分與前開起訴部分既無一罪關係，已詳述如前，本院自
    無權受理，應由檢察官另行偵辦，併予敘明。
四、據上論斷，應依刑事訴訟法第三百六十九條第一項前段、第
    三百六十四條、第二百九十九條第一項前段，毒品危害防制
    條例第十條第一項、第二項、第十八條第一項前段，刑法第
    十一條前段、第五十一條第五款、第三十八條第一項第二款
    ，判決如主文。
本案經檢察官乙○○到庭執行職務。
中　　華　　民　　國　　96　　年　　4　　月　　11　　日
            刑事第四庭    審判長法　官  洪  耀  宗
                                法　官  江  德  千
                                法　官  劉  登  俊
上列正本證明與原本無異。
除施用第二級毒品部分不得上訴外，其餘得上訴。
如不服本判決應於收受送達後十日內向本院提出上訴書狀，其未
敘述上訴之理由者並得於提起上訴後十日內向本院補提理由書（
均須按他造當人之人數附繕本）。
                                書記官  粘  銘  環
中　　華　　民　　國　　96　　年　　4 　　月　　12　　日
附表一：
┌──┬───────────────┬─────────┐
│編號│         扣案物品             │      備註        │
├──┼───────────────┼─────────┤
│ 1. │第1 級毒品海洛因7 包（淨重1.1 │95毒偵1039號卷第  │
│    │公克）。                      │34頁。            │
├──┼───────────────┼─────────┤
│ 2. │上開清除毒品後之外包裝7 個。  │95毒偵1039號卷第  │
│    │                              │34頁。            │
└──┴───────────────┴─────────┘
附表二：
┌──┬───────────────┬─────────┐
│編號│         扣案物品             │      備註        │
├──┼───────────────┼─────────┤
│ 1. │第2 級毒品甲基安非他命1 包（淨│95毒偵1039號卷第  │
│    │重0.1公克）。                 │34頁。            │
├──┼───────────────┼─────────┤
│ 2. │上開清除毒品後之外包裝1 個。  │95毒偵1039號卷第  │
│    │                              │34頁。            │
└──┴───────────────┴─────────┘
